臺灣高等法院民事判決
111年度簡易字第21號
原      告  洪榮昌  
訴訟代理人  張俶婷  
被      告  趙湘苓  

上列當事人間請求侵權行為損害賠償事件，原告提起刑事附帶民
事訴訟，經本院刑事庭裁定移送前來（110年度附民字第267號）
，本院於111年6月21日言詞辯論終結，判決如下：
    主  文
被告應給付原告新臺幣壹拾伍萬陸仟元，及自民國一百一十年八
月八日起至清償日止，按週年利率百分之五計算之利息。
原告其餘之訴駁回。
訴訟費用由被告負擔三分之二，餘由原告負擔。
    事實及理由
一、原告主張：被告於民國109年4月初某日，將其所申辦合作金
    庫銀行帳號0000000000000帳戶（下稱系爭帳戶）之帳號告
    知其經由網路遊戲而認識之真實年籍姓名不詳網友，供該網
    友轉帳匯款之用。嗣該網友所屬之詐欺集團成員以如臺灣新
    北地方法院110年度金訴字第31號判決（下稱系爭刑案）附
    表編號2（下稱附表）所示之方式、時間，詐騙伊匯款共計
    新臺幣（下同）15萬6,000元（下稱系爭款項），伊將系爭
    款項匯入系爭帳戶後，被告則依該網友之指示，持系爭帳戶
    之提款卡或以臨櫃提款方式，將系爭款項提領一空，旋再將
    提領之款項在桃園或新竹火車站等地交給該網友（下稱系爭
    行為），藉以製造金流之斷點，致無從追查前揭犯罪所得之
    去向。被告與該網友之上開共同詐欺取財及洗錢之犯行，經
    系爭刑案判決有罪，被告提起上訴，經本院110年度上訴字
    第1896號判決駁回上訴確定。被告係故意不法侵害伊之權利
    ，應賠償伊25萬元等情。爰依民法第184條第1項前段規定，
    求為命被告給付25萬元，及自起訴狀繕本送達翌日起至清償
    日止，按週年利率百分之五計算利息之判決。
二、被告則以：系爭刑案認定原告受詐騙之金額僅15萬6,000元
    ，伊願於出獄後分期還款，但原告不能請求伊賠償25萬元等
    語，資為抗辯。　
三、原告主張被告之系爭行為，業經系爭刑案判決有罪確定，為
    被告所不爭執（見本院卷第32、66頁），並有系爭刑案判決
    在卷可佐（見本院卷第7至8頁），堪信為真實。因故意不法
    侵害他人之權利者，負損害賠償責任，此觀民法第184條第1
    項前段規定即明。被告之系爭行為，係故意不法侵害原告之
    權利，致原告受有系爭款項之損害，原告自得依上開規定，
    請求被告賠償15萬6,000元。而原告主張以系爭刑案所載之
    犯罪事實為其起訴之原因事實（見本院卷第66頁），觀諸系
    爭刑案之附表所載原告遭詐騙取款之金額為15萬6,000元，
    並無原告受有系爭款項以外損害之記載。此外，原告未舉證
    證明其受有逾系爭款項以外之損害，則其稱：伊遭被告詐騙
    ，每個月還有利息支出云云，尚不足採，則其據以請求被告
    再賠償9萬4,000元（計算式：000000－000000＝94000）云云
    ，自屬無據。
四、因回復原狀而應給付金錢者，自損害發生時起，加給利息；
    應付利息之債務，其利率未經約定，亦無法律可據者，週年
    利率為百分之五，此觀民法第213條第2項、第203條規定即
    明。被告應賠償原告15萬6,000元，性質上為因回復原狀而
    為金錢給付，原告自得請求加計自起訴狀繕本送達被告（見
    本院110年度附民字第267號卷第5頁）之翌日即110年8月8日
    起算之法定遲延利息。
五、綜上所述，原告依民法第184條第1項前段規定，請求被告給
    付15萬6,000元，及自110年8月8日起至清償日止，按週年利
    率百分之五計算之利息，為有理由，應予准許，逾此金額之
    請求，則屬無據，應予駁回。
六、本件事證已臻明確，兩造其餘之攻擊或防禦方法及所用之證
    據，經本院斟酌後，均認不足以影響本判決之結果，爰不再
    逐一論列，附此敘明。
七、據上論結，本件原告之訴為一部有理由、一部無理由。依民
    事訴訟法第79條，判決如主文。 
中　　華　　民　　國　　111 　年　　7 　　月　　12　　日
                    民事第十八庭  
                        審判長法  官  黃明發
                              法  官  賴彥魁
                              法  官  林政佑
正本係照原本作成。
不得上訴。
中　　華　　民　　國　　111 　年　　7 　　月　　12　　日
　　　　　　　　　　　　　    書記官  王韻雅 
附表
詐欺方式 匯款時間 匯款金額（新臺幣） 詐欺集團成員於109年4月16日，在臉書「蝦寶投資平台」向原告佯稱：只要匯款並解任務，即可獲得回饋金云云，致其陷於錯誤，而依指示匯款至系爭帳戶如右所示。 109年4月18日23時55分許 500元  109年4月20日17時50分許 1萬5,000元  109年4月20日21時6分許 3,000元  109年4月21日12時52分許 2萬5,000元  109年4月21日14時44分許 1萬2,500元  109年4月22日15時47分許 10萬元  合計                          15萬6,000元